【裁判字號】    90,訴,793
【裁判日期】    900612
【裁判案由】    毒品危害防制條例
【裁判全文】
臺灣板橋地方法院刑事判決                            九十年度訴字第七九三號
    公  訴  人  臺灣板橋地方法院檢察署檢察官
    被      告  甲○○
右列被告因違反毒品危害防制條例案件，經檢察官提起公訴（八十九年度毒偵字第七
六五二號），本院判決如左：
    主  文
甲○○施用第一級毒品，處有期徒刑陸月，如易科罰金以參佰元折算壹日，扣案之第
一級毒品海洛因壹包（淨重零點零伍公克）沒收銷燬之；又連續施用第二級毒品，處
有期徒刑陸月，如易科罰金以參佰元折算壹日。應執行有期徒刑拾壹月，如易科罰金
以參佰元折算壹日，緩刑伍年，扣案之第一級毒品海洛因壹包（淨重零點零伍公克）
沒收銷燬之。
    事  實
一、甲○○前因施用第二級毒品安非他命案件，經本院以八十八年度毒聲字第七０一
    四號裁定送觀察、勒戒後，認無繼續施用毒品之傾向，經台灣板橋地方法院檢察
    署檢察官於民國八十八年十二月三日以八十八年度毒偵字第九三九號不起訴處分
    確定。嗣又於五年內基於施用毒品之概括犯意，分別（一）於八十九年十二月五
    日起至同年月十日止，連續在臺北縣三重市○○路某處，施用第二級毒品安非他
    命多次。（二）於八十九年十二月十四日下午十六時，在同市○○街四十六號住
    處，施用第一級毒品海洛因一次。嗣於八十九年十二月十四日下午十九時四十分
    許，在臺北市○○街與懷寧街口為警查獲，並扣得其所有供施用之第一級毒品海
    洛因一包（淨重○‧○五公克）。經本院於八十九年十二月十五日以八十九年度
    毒聲字第七一○三號裁定送臺灣臺北看守所附設勒戒處所觀察、勒戒後，認有繼
    續施用毒品之傾向，再經本院於九十年一月八日以九十年度毒聲字第五一號裁定
    令入戒治處所施以強制戒治。
二、案經臺北市政府警察局中正第一分局移送台灣板橋地方法院檢察署檢察官偵查起
    訴。
    理  由
一、右揭犯罪事實，業經被告甲○○自白不諱，並有扣案之第一級毒品海洛因一包（
    淨重０‧０五公克）扣案可資佐證。上開白色粉末經鑑定結果確屬第一級毒品海
    洛因無訛，且被告尿液經檢驗結果亦呈嗎啡及甲基安非他命陽性反應，此有法務
    部調查局九十年二月十四日（九０）陸（一）字第九０一三五四三０號鑑定通知
    書、九十年三月十九日（九０）陸（一）字第九００一二五三０號檢驗通知書各
    一件附卷可憑。又被告前因施用第二級毒品安非他命案件，經本院以八十八年度
    毒聲字第七０一四號裁定送觀察、勒戒後，認無繼續施用毒品之傾向，經台灣板
    橋地方法院檢察署檢察官於八十八年十二月三日以八十八年度毒偵字第九三九號
    不起訴處分確定之事實，亦有上開不起訴處分書在卷可查。被告經本院於八十九
    年十二月十五日以八十九年度毒聲字第七一○三號裁定送臺灣臺北看守所附設勒
    戒處所觀察、勒戒後，認有繼續施用毒品之傾向，再經本院於九十年一月八日以
    九十年度毒聲字第五一號裁定令入戒治處所施以強制戒治，亦有上開裁定書、臺
    灣臺北看守所附設勒戒處所八十九年十二月二十八出具之有無繼續施用毒品傾向
    證明書各一件附卷可稽。本件事證明確，被告犯行應堪認定。
二、核被告所為，係犯毒品危害防制條例第十條第一項之施用第一級毒品罪及同條二
    項之施用第二級毒品罪。其非法持有海洛因、及施用前非法持有安非他命之低度
    行為，已為渠進而施用之高度行為所吸收，不復另論。所犯二罪，犯意各別，行
    為互殊，應分論併罰。爰審酌被告之品性、犯罪之動機、目的、手段、施用毒品
    海洛因僅一次及犯罪後態度良好坦承犯行等一切情狀，分別量處如主文所示之刑
    ，並定其應執行刑及諭知易科罰金之折算以資懲儆。查被告未曾受有期徒刑以上
    刑之宣告，有台灣高等法院檢察署刑案紀錄簡覆表附卷可憑，其因年輕慮淺誤罹
    刑章，犯後深具悔意，本院認所宣告之刑以暫不執行為適當，併予宣告緩刑伍年
    以啟自新。另查被告犯罪後，刑法第四十一條業於九十年一月四日經立法院修正
    通過為：「犯最重本刑為五年以下有期徒刑以下之刑之罪，而受六個月以下有期
    徒刑或拘役之宣告，因身體、教育、職業或家庭之關係或其他正當事由，執行顯
    有困難者，得以一元以上三元以下折算一日，易科罰金。但確因不執行所宣告之
    刑，難收矯正之效，或難以維持法秩序者，不在此限。併合處罰之數罪，均有前
    項情形，其應執行之刑逾六月者，亦同。」，並於同年一月十日經總統公布，於
    同年一月十二日生效，比較新舊法之結果，以新法有利於被告，依刑法第二條第
    一項前段之規定，應適用新法，合此敘明。
三、扣案之第一級毒品海洛因一包（淨重０．０五公克），係屬毒品，且係被告所有
    供施用之物，業據被告供明在卷，依毒品危害防制條例第十八條第一項前段宣告
    沒收銷燬之。
據上論斷，應依刑事訴訟法第二百九十九條第一項前段，毒品危害防制條例第十條第
一、二項、第十八條第一項前段、刑法第十一條前段、第五十六條、修正後第四十一
條第一項、第五十一條第五款、第二條第一項前段、罰金罰鍰提高標準條例第二條，
判決如主文。
本案經檢察官壽勤偉到庭執行職務。
中      華      民      國      九十       年     六      月     十二   日
                                      臺灣板橋地方法院刑事第一庭
                                          法  官  毛崑山
右正本證明與原本無異。
如不服本判決，應於判決送達後十日內，向本院提出上訴狀。
                                          書記官  章宏萱
中      華      民      國      九十       年     六      月     十三   日
附錄本案論罪科刑法條全文：
毒品危害防制條例第十條：
施用第一級毒品者，處六月以上五年以下有期徒刑。
施用第二級毒品者，處三年以下有期徒刑。
毒品危害防制條例第十八條：
查獲之毒品及專供製造或施用毒品之器具，不問屬於犯人與否，均沒收銷燬之。但合
於醫藥或研究之用者，得不予銷燬。
前項合於醫藥或研究用毒品或器具之管理辦法，由法務部會同行政院衛生署定之。


司法院資訊處製作；財團法人民間司法改革基金會備份。
